【裁判字號】    92,台上,6391
【裁判日期】    921113
【裁判案由】    違反毒品危害防制條例等罪
【裁判全文】
最高法院刑事判決                              九十二年度台上字第六三九一號
    上 訴 人  甲○○
右上訴人因違反毒品危害防制條例等罪案件，不服台灣高等法院中華民國九十二年九
月二日第二審判決（九十二年度上訴字第二三三一號，起訴案號：台灣台北地方法院
檢察署九十一年度毒偵字第二七三八號），提起上訴，本院判決如左：
    主  文
上訴駁回。
    理  由
一、施用第一級毒品部分：
按刑事訴訟法第三百七十七條規定，上訴於第三審法院，非以判決違背法令為理由，
不得為之。是提起第三審上訴，應以原判決違背法令為理由，係屬法定要件。如果上
訴理由狀並未依據卷內訴訟資料，具體指摘原判決不適用何種法則或如何適用不當，
或所指摘原判決違法情事，顯與法律規定得為第三審上訴理由之違法情形，不相適合
時，均應認其上訴為違背法律上之程式，予以駁回。本件原判決維持第一審論處上訴
人甲○○施用第一級毒品累犯罪刑之判決，駁回其在第二審之上訴。已詳敘認定犯罪
事實之依據及憑以認定之理由，並對上訴人否認犯罪之辯詞，如何不足採信，及與持
有毒品犯行，如何犯意各別，行為不同，應予分論併罰，均已依據卷內資料予以指駁
及說明，從形式上觀察，原判決並無任何違背法令之處。查原判決依卷附台灣尖端先
進生技醫藥股份有限公司濫用藥物檢驗中心之濫用藥物檢驗報告，既已說明上訴人尿
液檢測出所含嗎啡及可待因濃度，超出檢測閾值數倍之多，顯非施用一口（應更正為
「一、二口」）海洛因成分香菸所能產生，其辯稱是朋友許正雄請伊抽煙，不知內含
毒品，吸兩口覺得怪怪即丟掉，非故意要吸食毒品云云，為推諉之詞，無足為採。則
證人許正雄縱經傳訊，亦不足為上訴人有利之證據，原審未予傳喚，要難謂有應於審
判期日調查之證據未予調查之違法。上訴意旨置原判決之論敘於不顧，徒憑己見，為
事實上之爭辯，並對原審採證認事之職權行使，任意指摘，難謂已符合首揭法定上訴
要件，其上訴違背法律上之程式，應予駁回。
二、持有第一級毒品部分：
按刑事訴訟法第三百七十六條所列各罪之案件，經第二審判決者，不得上訴於第三審
法院，法有明文。上訴人持有第一級毒品部分，原判決係以其想像競合犯毒品危害防
制條例第十一條第一項、第二項之罪，而從一重處斷。核屬刑事訴訟法第三百七十六
條第一款之案件。依首開說明，既經第二審判決，自不得上訴於第三審法院，上訴人
復提起上訴，顯為法所不許，亦應予駁回。
據上論結，應依刑事訴訟法第三百九十五條前段，判決如主文。
中      華      民      國    九十二    年     十一     月     十三     日
                              最高法院刑事第五庭
                                  審判長法官  謝  家  鶴
                                        法官  洪  文  章
                                        法官  花  滿  堂
                                        法官  陳  世  淙
                                        法官  洪  佳  濱
      右正本證明與原本無異
                                              書  記  官
中      華      民      國    九十二    年     十一     月    二十六    日


司法院資訊處製作；財團法人民間司法改革基金會備份。
